【裁判字號】    94,訴,1293
【裁判日期】    950421
【裁判案由】    違反槍砲彈藥刀械管制條例
【裁判全文】
臺灣臺北地方法院刑事判決              94年度訴字第1293號
聲  請  人  臺灣臺北地方法院檢察署檢察官
被      告  丙○○
                    （另案於臺灣臺北監獄執行中）
指定辯護人  甲○公設辯護人鄭佑祥
上列被告因違反槍砲彈藥刀械管制條例案件，經檢察官提起公訴
（94年度偵字第14355號），甲○判決如下：
    主  文
丙○○未經許可，寄藏可發射子彈具有殺傷力之改造手槍，累犯
，處有期徒刑壹年柒月，併科罰金新臺幣玖萬元，罰金如易服勞
役，以新臺幣玖佰元即銀元參佰元折算壹日。扣案之改造手槍壹
枝（含彈匣壹個，槍枝管制編號：0000000000號）、
改造子彈參顆均沒收。
    事  實
一、丙○○前因施用第一級毒品、第二級毒品違反毒品危害防制
    條例案件，經甲○90年度訴字第206號分別判處有期徒刑9月
    ，定應執行1年4月，經上訴後由臺灣高等法院以90年度上訴
    字第2876號判決上訴駁回確定在案，於民國93年8 月29日縮
    刑期滿執行完畢。詎仍不知悔改，明知非經中央主管機關許
    可，不得寄藏具殺傷力之槍、彈，竟未經許可，基於寄藏之
    犯意，於94年7 月間在臺北縣新店市某網咖內，受真實姓名
    、年籍不詳綽號「阿國」之成年男子之託，寄藏具有殺傷力
    之仿WALTHER廠PPK/S半自動手槍製造之玩具手槍換裝土造金
    屬槍管而成之改造手槍1枝（含彈匣1個，槍枝管制編號：00
    00000000號）及土造子彈4顆（其中1顆業經試射，剩餘3 顆
    ），並將之藏置於自己身上。嗣丙○○因違反毒品危害防制
    條例案件已遭通緝在案，為警於同年8月5日晚間持搜索票，
    至其所棲身而屬蕭寶雄所居住之臺北縣新店市○○路107 巷
    10 號3樓住處，準備予以逮捕時，丙○○於犯罪偵查機關尚
    未發覺其有寄藏槍、彈之情事前，即主動交出其所持有之上
    開槍、彈，始查悉上情。
二、案經臺北市政府警察局新店分局移送臺灣臺北地方法院檢察
    署檢察官偵查起訴。
    理  由
一、訊據被告丙○○對於上開未經許可持有改造手槍、子彈之事
    實坦承不諱，而其被查獲及主動交出槍、彈之過程，核與證
    人即上址之屋主蕭寶雄、證人即承辦員警乙○○於警詢及甲
    ○審理時證述之情節相符，並有臺北市政府警察局刑事新店
    分局扣押物品目錄表及扣案改造槍枝、子彈等物可稽。又上
    開為警查扣之改造手槍、子彈，經送請內政部警政署刑事警
    察局鑑驗結果，認定：「一、送鑑改造手槍壹枝（槍枝管制
    編號0000000000），認係仿WALTHER廠PPK/S半自動手槍製造
    之玩具手槍換裝土造金屬槍管而成之改造手槍，雖送鑑槍枝
    欠缺保險鈕，惟認不影響槍枝之擊發功能，認可擊發適用之
    子彈，認具殺傷力。二、送鑑改造子彈肆顆，認分別係由土
    造金屬彈殼加裝直徑7.6mm－8.0mm金屬彈頭而成之土造子彈
    ，經取樣壹顆試射結果，可擊發，認具殺傷力」等情，亦有
    該局94年8月25日刑鑑字第0940122814號槍彈鑑定書1紙在卷
    可憑。綜此，足認被告於上開時、地持有寄藏改造手槍1 支
    ，為可擊發適用子彈具有殺傷力之改造手槍，而持有寄藏之
    改造子彈顆亦屬可擊發、具殺傷力之子彈甚明。是本件事證
    明確，被告犯行堪以認定，應予依法論科。
二、按槍砲彈藥刀械管制條例第4 條所列之槍砲、彈藥，依同條
    例第5 條規定，非經中央主管機關許可，不得製造、販賣、
    運輸、轉讓、出租、出借、持有、寄藏或陳列。再按槍砲彈
    藥刀械管制條例第7條第4項、第11條第2項（按：此2條均為
    舊法條文）係將「持有」與「寄藏」為分別之處罰規定，則
    單純之「持有」，固不包括「寄藏」，但「寄藏」之受人委
    託代為保管，其保管之本身所為之「持有」，既係「寄藏」
    之當然結果，法律上自宜僅就「寄藏」行為為包括之評價，
    不應另就「持有」予以論罪，最高法院74年台上字第3400號
    著有判例意旨可資參照。本件被告所寄藏之上開槍、彈，分
    別係屬槍砲彈藥刀械管制條例第4條第1款所稱之其他可供發
    射子彈具有殺傷力之槍砲及同條第2 款所稱之彈藥。核被告
    所為，係違反槍砲彈藥刀械管制條例第8條第4項之未經許可
    寄藏其他可發射子彈具有殺傷力之改造手槍罪及同條例第12
    條第4 項之未經許可寄藏子彈罪。而被告以一行為觸犯前開
    二罪名，為想像競合犯，依刑法第55條之規定，應從一重之
    未經許可持有其他可發射子彈具有殺傷力之改造手槍罪論處
    。又被告有事實欄所載之前科，此有臺灣高等法院被告全國
    前案紀錄表在卷可稽，其於5 年以內再犯有期徒刑以上刑之
    本罪，為累犯，應依刑法第47條規定加重其刑。另被告於犯
    罪偵查機關尚未發覺其寄藏槍、彈之情事前，即主動告知員
    警其上開犯行，並交出上開槍、彈而接受偵訊，顯係對未發
    覺之犯罪自首而接受裁判，應依法減輕其刑。再被告同時有
    刑之加重及減輕事由，應先加後減之。爰審酌：(一)被告係國
    中畢業之學歷，以從事雜工為業，智識程度非高；(二)被告係
    受他人之託，始寄藏上開槍、彈，且寄藏時間非長之犯罪動
    機及手段；(三)被告值此槍彈氾濫之際，未經許可寄藏槍、彈
    ，所為對社會治安潛藏高度危險，惡性非輕，惟尚未有其他
    實害行為之犯罪危害程度；(四)被告自動供出持有槍、彈之犯
    行，於警詢、偵訊及甲○審理時亦均能坦承犯行，顯有悔意
    之犯後態度等一切情狀，量處如主文所示之刑，並就罰金部
    分諭知易服勞役之折算標準，以示懲戒。扣案之改造手槍1
    支（槍枝管制編號：0000000000號）、剩餘改造子彈3 顆，
    均係屬違禁物，爰依刑法第38條第1項第1款規定宣告沒收。
    至送鑑驗時試射之子彈1 顆，已因試射擊發而不具殺傷力，
    即非違禁物，依法尚不得沒收，併此敘明。
據上論斷，應依刑事訴訟法第299條第1項前段，槍砲彈藥刀械管
制條例第8條第4項、第12條第4 項，刑法第11條前段、第55條、
第47條、第62條、第42條第2 項、第38條第1項第1款、罰金罰鍰
提高標準條例第2條、現行法規所定貨幣單位折算新台幣條例第2
條，判決如主文。
本案經檢察官李傳侯到庭執行職務。
中    華    民    國    95    年    4     月    21    日
                  刑事第六庭  審判長法  官  周占春
                                    法  官  林晏如
                                    法  官  林孟皇
本正本證明與原本無異。
如不服本判決，應於判決送達後10日內，向甲○提出上訴狀。
                                    書記官  宋德華
中    華    民    國    95    年    4     月    21    日
附錄本案論罪科刑法條全文：
槍砲彈藥刀械管制條例第8條
未經許可，製造、販賣或運輸鋼筆槍、瓦斯槍、麻醉槍、獵槍、
空氣槍或第四條第一項第一款所定其他可發射金屬或子彈具有殺
傷力之各式槍砲者，處無期徒刑或五年以上有期徒刑，併科新臺
幣一千萬元以下罰金。
未經許可，轉讓、出租或出借前項所列槍枝者，處五年以上有期
徒刑，併科新臺幣1千萬元以下罰金。
意圖供自己或他人犯罪之用，而犯前二項之罪者，處無期徒刑或
七年以上有期徒刑，併科新臺幣一千萬元以下罰金。
未經許可，持有、寄藏或意圖販賣而陳列第一項所列槍枝者，處
三年以上十年以下有期徒刑，併科新臺幣七百萬元以下罰金。
第一項至第三項之未遂犯罰之。
槍砲彈藥刀械管制條例第12條
未經許可，製造、販賣或運輸子彈者，處一年以上七年以下有期
徒刑，併科新台幣五百萬元以下罰金。
未經許可，轉讓、出租或出借子彈者，處六月以上五年以下有期
徒刑，併科新台幣三百萬元以下罰金。
意圖供自己或他人犯罪之用，而犯前二項之罪者，處三年以上十
年以下有期徒刑，併科新台幣七百萬元以下罰金。
未經許可，持有、寄藏或意圖販賣而陳列子彈者，處五年以下有
期徒刑，併科新台幣三百萬元以下罰金。
第一項至第三項之未遂犯罰之。


司法院資訊處製作；財團法人民間司法改革基金會備份。
